【裁判字號】    90,易,845
【裁判日期】    901009
【裁判案由】    傷害等
【裁判全文】
臺灣屏東地方法院刑事判決                            九十年度易字第八四五號
    公  訴  人  臺灣屏東地方法院檢察署檢察官
    被      告  乙○○
右列被告因傷害等案件，經檢察官提起公訴（九十年度偵字第三六五二號），本院判
決如左：
    主  文
乙○○傷害人之身體，處拘役參拾伍日，如易科罰金，以參佰元折算壹日。又公然侮
辱人，處拘役拾日，如易科罰金，以參佰元折算壹日。應執行拘役肆拾日，如易科罰
金，以參佰元折算壹日。
    事  實
一、乙○○於民國九十年五月二十八日下午四時許，在屏東縣枋寮鄉○○村○○路附
    近某涼亭，與甲○因細故發生爭執，竟公然以臺語「幹你娘」辱罵甲○；嗣因甲
    ○持棍欲毆擊乙○○，乙○○竟基於傷害之犯意，拉扯甲○之棍子，致甲○跌倒
    並拉甲○之腳，因而使甲○受有頭部外傷疑腦震盪、右膝扭傷等傷害。
二、案經甲○訴請台灣屏東地方法院檢察署檢察官偵查起訴。
    理  由
一、訊據被告乙○○固不諱言於右揭時地辱罵告訴人之事實，惟矢口否認有傷害之犯
    行，辯稱：他要來打我，我就把棍子撥掉，但是他又撲上前來要抓我，我才不小
    心跌倒，他那時順我的勢也跌倒，所以才壓到他，又告訴人之傷係腳部之舊傷非
    伊所造成云云。惟查：右揭犯罪事實，業據告訴人甲○指述甚詳，核與證人即在
    場目擊案發經過之潘洪金英、潘楊月梅、潘菊榮證述大致相符，並有驗傷診斷證
    明書一紙在卷足稽，次查被告於偵查中已坦承：當時是告訴人拉伊衣服，伊要拉
    開，她才倒地的等語，足見被告確有拉扯甲○之情，再佐以被告為健壯之成年男
    子而甲○為七十六歲老弱婦人等客觀事實，被告就甲○因其拉扯倒地及拉甲○腳
    部致甲○受傷主觀上顯有預見，且客觀上亦無何具體情狀足使被告確信其不發生
    ，被告具傷害之故意甚明，另以被告與告訴人之身體狀況，衡情被告亦無僅因告
    訴人撲上前來即不小心跌倒壓傷告訴人之理，又告訴人尚受有頭部外傷疑腦震盪
    之傷害，被告所辯告訴人所受之傷害係腳部舊傷與伊無關亦顯無理由。綜上所述
    ，被告所辯要屬避重就輕之詞，不足採信，被告犯行堪以認定。
二、核被告乙○○所為，係犯刑法第二百七十七條第一項之傷害罪、第三百零九條第
    一項之公然侮辱罪。被告所犯上開二罪，犯意各別，罪名不同，應分論併罰，公
    訴人認上開二罪有方法、結果之牽連關係，惟被告係因甲○持棍欲毆擊始基於傷
    害之犯意而為傷害行為，其公然侮辱與傷害間客觀上顯非互為必要之手段或結果
    ，自無方法結果之牽連關係。茲審酌被告犯罪之動機就傷害部分係因告訴人甲○
    欲持棍毆擊、其使用之手段、素行、告訴人受損害之程度及犯後未能與告訴人達
    成和解等一切情狀，量處如主文所示之刑，並諭知易科罰之折算標準，及定其應
    執行之刑，以資懲儆。
據上論斷，應依刑事訴訟法第二百九十九條第一項前段，刑法第二百七十七條第一項
、第三百零九條第一項、第五十一條第六款、第四十一條第一項前段，罰金罰鍰提高
標準條例第一條前段、第二條，判決如主文。
中      華      民      國      九十      年      十    月        九    日
                                      臺灣屏東地方法院刑事第一庭
                                          法  官    郭書豪
右正本證明與原本無異。
對於本判決如有不服應於收受送達後十日內向本院提出上訴書狀上訴於台灣高等法院
高雄分院並按他造當事人之人數附具繕本。
                                          書記官    潘豐益
中      華      民      國      九十      年      十    月        九    日
附錄論罪科刑法條全文：
中華民國刑法第二百七十七條
(普通傷害罪)
傷害人之身體或健康者，處三年以下有期徒刑、拘役或一千元以下罰金。
犯前項之罪因而致人於死者，處無期徒刑或七年以上有期徒刑；致重傷者
，處三年以上十年以下有期徒刑。
中華民國刑法第三百零九條
(公然侮辱罪)
公然侮辱人者，處拘役或三百元以下罰金。
以強暴犯前項之罪者，處一年以下有期徒刑、拘役或五百元以下罰金。


司法院資訊處製作；財團法人民間司法改革基金會備份。
